【裁判字號】    98,沙簡上,644
【裁判日期】    980810
【裁判案由】    傷害
【裁判全文】
臺灣臺中地方法院刑事判決           98年度沙簡上字第644號
上  訴  人  臺灣臺中地方法院檢察署檢察官
被      告  乙○○
上列上訴人因被告妨害自由案件，不服臺灣臺中地方法院沙鹿簡
易庭98年度沙簡字第271號中華民國98年5月18日第一審簡易判決
（聲請案號：臺灣臺中地方法院檢察署98年度偵字第4960號），
提起上訴，本院判決如下：
    主    文
上訴駁回。
    犯罪事實及理由
一、本案經本院審理結果，認第一審簡易判決認事用法及量刑均
    無不當，應予維持，並引用第一審判決書記載之犯罪事實、
    證據及理由（詳附件）。
二、上訴意旨略以：茲據告訴人甲○○具狀請求上訴，略以被告
    於其案件審理時，雖與告訴人達成和解，告訴人並因此撤回
    傷害部份告訴，原審並據此就被告恐嚇部份判處拘役五十五
    日，緩刑二年，惟被告事後未履行和解內容，原審判決過輕
    因之請求檢察官上訴等語。
三、按關於刑之量定，係實體法上賦予法院得為自由裁量之事項
    ，倘其未有逾越法律所規定之範圍，或濫用其權限，即不得
    任意指摘為違法（最高法院七十五年台上字第七○三三號判
    例意旨可資參照），且在同一犯罪事實與情節，如別無其他
    加重或減輕之原因，下級審量定之刑，亦無過重或失輕之不
    當情形，則上級審法院對下級審法院之職權行使，原則上應
    予尊重（最高法院八十五年度台上字第二四四六號裁判意旨
    參照）。經查：本件被告所犯刑法第三百零五條之恐嚇危安
    罪，其法定刑為二年以下有期徒刑、拘役或三百元以下罰金
    ，原審量處拘役五十五日，並未逾越法律規定之範圍，難謂
    有何違法可言。而原審審酌被告前未曾受有期徒刑以上刑之
    宣告，有臺灣高等法院被告前案紀錄表及臺灣臺中地方法院
    檢察署刑案資料查註紀錄表在卷可按，犯後坦承犯行，且與
    被害人達成和解，犯後態度良好，其經此刑之宣告，應知警
    惕而無再犯之虞，原審因而認所宣告之刑，以暫不執行為宜
    ，爰併宣告緩刑二年，並為讓被告有正確之法治觀念，一併
    宣告於緩刑期間內，被告應向指定之公益團體、地方自治團
    體或社區，提供四十小時之義務勞務，並依刑法第九十三條
    第一項第二款之規定，應於緩刑期間付保護管束，是其緩刑
    之宣告亦屬妥適。雖被告迄今仍未履行和解條件，然刑事責
    任與民事損害賠償本為二不同領域，刑事判決亦無確認被告
    民事損害賠償義務內容之功能，量刑時雖應考量被告犯罪後
    態度，仍不得僅因被告未履行和解條件，即遽科以重刑。本
    院經審酌被告犯後坦承犯行、犯後態度良好，並與告訴人以
    三十萬元分期給付，每期給付一萬元達成和解，該金額負擔
    非輕，復斟酌被告之生活狀況、智識程度等一切情狀後，認
    原審於法定刑內判處被告拘役五十五日，量刑適當。又被告
    未曾受有期徒刑以上刑之宣告，斟酌所宣示之刑罰是否執行
    對行為人日後再社會化之影響等其他情狀，而併為負負擔之
    緩刑，並於緩刑期間責付保護管束之諭知，乃屬原審裁量權
    之範圍，且其所應負擔之義務與其所為反之刑事責任堪認為
    相當，並未逾越裁量權限。是原審之量刑並未失衡，難認有
    何明顯裁量逾越或濫用之違法情事，自應予維持。檢察官以
    原審量刑過輕為由提起上訴，並無理由，應予駁回。
據上論斷，應依刑事訴訟法第四百五十五條之一條第一項、第三
項、第三百七十三條、第三百六十八條、第三百六十四條，判決
如主文。
中    華    民    國    98    年    8     月    10    日
                    刑事第14庭  審判長法  官  江奇峰
                                      法  官  林學晴
                                      法  官  郭書豪
上正本證明與原本無異。
本件不得上訴。
                                      書記官  陳美虹
中    華    民    國    98    年    8     月    10    日
附錄本案論罪科刑法條全文：
中華民國刑法第305條
（恐嚇危害安全罪）
以加害生命、身體、自由、名譽、財產之事，恐嚇他人致生危害
於安全者，處2年以下有期徒刑、拘役或3百元以下罰金。


司法院資訊處製作；財團法人民間司法改革基金會備份。
